【裁判字號】    99,台抗,1007
【裁判日期】    991216
【裁判案由】    違反毒品危害防制條例等罪羈押
【裁判全文】
最高法院刑事裁定            九十九年度台抗字第一００七號
抗  告  人  高梁棟
上列抗告人因違反毒品危害防制條例等罪案件，不服台灣高等法
院中華民國九十九年十一月十二日所為第三審羈押之裁定（九十
九年度上訴字第二五九０號），提起抗告，本院裁定如下：
    主  文
抗告駁回。                                                          
    理  由                                                                
本件原裁定以：抗告人即被告高梁棟因違反毒品危害防制條例案
件，經原審（指台灣高等法院；下同）判決後提起第三審上訴，
因抗告人犯罪嫌疑重大，所犯為最輕本刑五年以上有期徒刑以上
之罪，經原審法院判決應執行有期徒刑十年，有逃亡之虞，而有
刑事訴訟法第一百零一條第一項第一、三款情形，非予羈押顯難
進行審判、執行，並自民國九十九年十一月十二日，由原審法院
依刑事訴訟法第一百二十一條第二項規定為第三審羈押。抗告人
之抗告意旨略以：原審未審酌抗告人有無非予羈押，顯難進行追
訴、審判或執行之情形，有理由不備之違法。且自本案卷證資料
，完全沒有任何一件事證，足以證明抗告人有逃亡之虞；抗告人
有固定之住所，原審法院竟以刑事訴訟法第一百零一條第一項第
一款為由，羈押抗告人，應有不當。又原審對抗告人判處較輕於
第一審之刑期，重罪之羈押理由已有改變，應另具體說明抗告人
有無逃亡或湮滅、偽造、變造證據之虞，非予羈押，不足以確保
追訴、審判或執行程序之順利進行之情形，否則以重罪條款作為
羈押抗告人之理由，違背釋字第六六五號解釋之意旨，且抗告人
亦應無羈押之必要性，延長羈押（抗告意旨誤載為：延長羈押）
抗告人，應屬違法。此外，抗告人尚有諸多私人事務未為處理，
對抗告人之人權及利益，不無影響。為此，請撤銷羈押之裁定，
並予重金交保之處分，以符法紀等語。
惟按羈押之目的，在於確保刑事偵查、審判程序之完成及刑事執
行之保全。被告究竟有無刑事訴訟法第一百零一條、第一百零一
條之一所規定之羈押要件，應否羈押，以及羈押後其羈押原因是
否仍然存在，有無繼續羈押之必要，事實審法院本得斟酌訴訟進
行程度及其他一切情形而為認定，故受羈押之被告除確有刑事訴
訟法第一百十四條所列情形之一者外，其應否羈押，事實審法院
自有認定裁量之權，苟無濫用其權限之情形，即不得任意指為違
法。查本件抗告人因犯販賣第三級毒品共九罪，及犯販賣第二級
毒品共四罪，經原審法院於九十九年九月三十日以九十九年度上
訴字第二五四０號判決判處罪刑，並定應執行刑為有期徒刑十年
。其所犯之罪，法定本刑中徒刑部分，販賣第二級毒品罪，為無
期徒刑或七年以上有期徒刑；販賣第三級毒品罪，為五年以上有
期徒刑。原審法院以抗告人提起第三審上訴於本院，經原審訊問
後認其既經判處罪刑並定應執行刑為有期徒刑十年，有刑事訴訟
法第一百零一條第一項第一、三款之情形，非予羈押，顯難進行
審判、執行，而為第三審羈押，於法並無不合。且其並非以抗告
人涉犯重罪作為羈押之唯一原因，並無背於司法院釋字第六六五
號解釋意旨。抗告意旨係對於原審法院依職權審酌之事項，任意
指摘，自難認為有理由，本件抗告應予駁回。
據上論結，應依刑事訴訟法第四百十二條，裁定如主文。
中    華    民    國  九十九  年   十二   月   十六   日
                      最高法院刑事第六庭
                          審判長法官  林  永  茂  
                                法官  蘇  振  堂  
                                法官  林  立  華  
                                法官  蔡  國  在  
                                法官  陳  春  秋  
本件正本證明與原本無異
                                      書  記  官  
中    華    民    國  九十九  年   十二   月  二十一  日
                                                     Ｍ

司法院資訊處製作；財團法人民間司法改革基金會備份。
